臺灣板橋地方法院民事判決　　　　　　 100年度簡抗字第18號
抗　告　人　遊戲橘子數位科技股份有限公司
法定代理人　劉柏園
訴訟代理人　周志安律師
上列抗告人因與相對人林怡村間履行契約事件，抗告人對於中華
民國100 年5 月6 日本院板橋簡易庭100 年度板簡字第153 號裁
定提起抗告，本院裁定如下：
    主  文
抗告駁回。
抗告程序費用由抗告人負擔。
    理  由
一、抗告意旨略以：民事訴訟法施行法第9 條固規定上訴人委任
    律師為訴訟代理人時，法院得無須先以裁定命補繳裁判費而
    逕行駁回上訴，惟仍應具體審查個案事實，於足堪認定有拖
    延訴訟之意圖時，始得逕以裁定駁回上訴，否則即屬違背法
    令。惟原裁定並未敘明認定抗告人有意圖拖延訴訟之理由，
    亦未審酌抗告人於民國100 年4 月13日收受第一審判決後，
    隨即於同年月26日提起上訴，並無拖延訴訟之事實，故原裁
    定認事用法均有違誤。爰依法提起抗告，並請求原裁定廢棄
    等語。
二、按因財產權訴訟向第二審法院上訴者，應依民事訴訟法第77
    條之16第1 項規定繳納裁判費，此為必備之程式。故上訴人
    提起第二審上訴，如未繳納裁判費，原第一審法院應定期間
    命其補正，如不於期間內補正，應以裁定駁回之，此觀民事
    訴訟法第442 條第2 項規定即明。上開規定依同法第436 條
    之1 第3 項規定，對於簡易程序第一審判決之上訴程序亦有
    準用。次按上訴人有律師為訴訟代理人，或依書狀上之記載
    可認其明知上訴要件有欠缺者，法院得不行民事訴訟法第44
    2 條第2 項之程序，民事訴訟法施行法第9 條亦定有明文。
    是以，於上訴人有委任律師為訴訟代理人之情形，第一審法
    院得不行上開裁定命上訴人補繳裁判費之程序，逕行駁回上
    訴。
三、經查，抗告人與相對人間請求履行契約事件，經本院板橋簡
    易庭於100 年4 月8 日以100 年度板簡字第153 號宣示判決
    筆錄為抗告人敗訴之判決，命抗告人應回復GASH點數184506
    點之電磁紀錄予相對人。抗告人不服原判決，提起上訴之聲
    明係請求原判決廢棄，並將相對人在第一審之訴及假執行之
    聲請均駁回（見原審卷第120 至121 頁）。再查，觀諸兩造
    於原審100 年4 月1 日言詞辯論期日筆錄之內容：「（法官
    問：系爭點數是否1 點等於新台幣（下同）1 元？）兩造：
    均稱一點即一元。原告訴訟代理人：有的地方可以用八折或
    九折購買。依市價算訴訟標的。」等語，原審並於上開言詞
    辯論期日當庭諭知相對人補正裁判費差額440 元，不補正即
    駁回訴訟（見原審卷第74頁）。又相對人起訴僅繳納裁判費
    1,550 元，此有自行收納款項統一收據乙紙附卷可稽（見本
    院板橋簡易庭99年度司板簡調字第1152號卷第2 頁）。由此
    可見，本件訴訟標的價額核定為184,506 元，應徵第一審裁
    判費為1,990 元，扣除相對人已繳納1,550 元，尚欠440 元
    ，相對人並已補繳第一審裁判費440 元，此亦有自行收納款
    項統一收據乙紙在卷可參（見原審卷第1 頁）。再者，原判
    決於教示欄亦載明：「如委任律師提起上訴者，應一併繳納
    上訴審裁判費。」之文句。綜合上情，足認抗告人聲明上訴
    之範圍已屬確定並可明確計算應納之裁判費，並無訴訟標的
    價額核定之問題。而本件抗告人所委任之律師，為抗告人提
    起第二審上訴時，對其訴訟標的價額及應繳納之裁判費數額
    若干均知悉甚明，無待於法院之核定，自得參考民事訴訟法
    有關費用徵收之相關規定，並比照相對人所繳納第一審訴訟
    費用之標準，自行核算其上訴利益及上訴應繳納之訴訟費用
    ，並予以繳納，惟其為抗告人提起第二審上訴時，未據繳納
    第二審裁判費。是原審以抗告人已委任律師而未繳納上訴裁
    判費為由，認抗告人之上訴不合法，未命補正逕予裁定駁回
    其上訴，揆諸前揭規定及說明，於法並無不合。抗告意旨雖
    以：伊於100 年4 月13日收受第一審判決後，隨即於同年月
    26日提起上訴，並無拖延訴訟等語。惟查，原審係於同年5
    月6 日裁定駁回抗告人之上訴，即抗告人聲明上訴後之10日
    ，始裁定駁回上訴，則抗告人仍有相當之期間可資補正，然
    抗告人於原審裁定駁回上訴或上訴期間屆滿前，均未補正裁
    判費，而係於收受原審駁回上訴裁定送達後之100 年5 月26
    日始提出面額2,985 元之匯票乙紙。則抗告人有律師為訴訟
    代理人，其明知應繳納上訴裁判費而不為繳納，已如前述，
    且已有充分期間得由其自動繳納卻未予繳納，倘仍令補正，
    未免保護過周，反而延滯訴訟。是抗告人上開所辯，委無可
    採。從而，抗告意旨指摘原裁定不當，求予廢棄，非有理由
    ，應予駁回。
四、據上論結，本件抗告為無理由，依民事訴訟法第436 條之1
    第3 項、第495 條之1 第1 項、第449 條第1 項、第95條、
    第78條，裁定如主文。
中    華    民    國    100   年    8     月    8     日
                  民事第三庭    審判長法  官  陳財旺
                                      法  官  林錫凱
                                      法  官  邱育佩
正本係照原本作成
本裁定不得抗告
中    華    民    國    100   年    8     月    8     日
                                      書記官  彭麗紅